臺灣臺北地方法院交通事件裁定　　　　 94年度交聲字第782號
原處分機關　臺北市交通事件裁決所
異　議　人　甲○○
即受處分人
上列異議人即受處分人因違反道路交通管理處罰條例案件，對於
臺北市交通事件裁決所中華民國94年7 月25日所為之處分（原處
分案號：北市裁二字第裁22-A00000000號），聲明異議，本院裁
定如下：
    主　　文
異議駁回。
　　理　　由
一、按道路交通管理處罰條例第3 條第8 款及道路交通安全規則
    第2 條第1 項第1 款，均明文規定該等有關道路交通管理法
    規所稱汽車均包括機器腳踏車。次按「禁行機車」標字，係
    用以告示本車道禁止機器腳踏車通行，道路交通標誌標線號
    誌設置規則第178 條亦定有明文，汽車駕駛人，爭道行駛，
    而機器腳踏車，不在規定車道行駛者，處新臺幣（下同）6
    百元以上1 千8 百元以下罰鍰，道路交通管理處罰條例第45
    條第13款復定有明文；又汽車駕駛人駕駛汽車違反道路交通
    管理處罰條例第45條規定者，除應依該條所規定之罰鍰處罰
    外，並予記違規點數1 點，道路交通管理處罰條例第63條第
    1 項第1 款亦定有明文。
二、本件異議人即受處分人甲○○於民國94年5 月17日下午3 時
    22分許，騎乘其所有車號LBF-050 號重型機車，行經臺北市
    松山區○○路○ 段166 號處，未依規定車道行駛，違規駛入
    標示有「禁行機車」之車道上行駛，為臺北市政府警察局松
    山分局松山派出所（下稱舉發單位）執行勤務之員警薛松峰
    當場以拍照之方式採證，並以受處分人有違反前揭道路交通
    管理處罰條例第45條第13款規定之行為逕行掣單舉發，嗣將
    該舉發通知單送達於受處分人後，受處分人雖於舉發通知單
    上所載應到案日期（94年7 月4 日）前向原處分機關提出申
    訴，經原處分機關函請舉發單位調查結果，仍認受處分人所
    有之汽車有前開違規事實，原處分機關乃於94年7 月25日依
    道路交通管理處罰條例第45條第13款（贅引第1 項）、第63
    條第1 項第1 款（漏載第1 款）及違反道路交通管理事件統
    一裁罰基準表規定，裁處受處分人罰鍰6 百元，並記違規點
    數1 點。
三、本件受處分人對於在前揭時、地騎乘其所有車號LBF-050 號
    重型機車，駛入標示有「禁行機車」車道上行駛之事實固不
    否認，惟辯稱：「過了京華城後是二線道，若有公車或汽車
    過來時，機車會沒有辦法反應，當時我就是因為前面有車子
    的突發狀況，沒有辦法反應，所以才會騎到禁行車道，而且
    事後我發現禁行機車的字樣已被塗銷，可見該標誌的設計有
    問題。」云云。經查：受處分人在前開時、地騎乘機車不在
    規定車道內行駛而駛入路面標示有「禁行機車」車道之違規
    事實，有臺北市政府警察局北市警交大字第A00000000 號舉
    發違反道路交通管理事件通知單1 紙及採證照片1 幀附卷（
    見本院卷第9 頁）可稽，而受處分人於舉發通知單上所載應
    到案日期前向原處分機關提出申訴，經原處分機關函請舉發
    單位調查結果認定受處分人違規屬實，亦有臺北市政府警察
    局松山分局94年7 月13日北市警松分交字第09432146600 號
    函1 紙在卷（見本院卷第6 頁至第7 頁）足證，另參諸本件
    舉發員警薛松峰於本院94年8 月17日調查時到庭結證稱：「
    94年5 月17日下午3 時22分，我與另一位替代役同仁，在八
    德路4 段166 號前，執行取締交通違規之勤務，受處分人於
    該時段由西向東違規行駛於禁行車道上，所以我們照相舉發
    ，該路段原本為三線道，但後來因慢車道有劃設機車停車格
    ，所以車道縮減為二線道，但舉發當天，內車道有劃設禁行
    機車標誌，因此我們就依法舉發，我們照相時受處分人確實
    是有違規。」等語，復有訊問筆錄1 份在卷（見本院卷第16
    頁反面）可按。據此，已足使本院得有原處分機關所認定受
    處分人上揭違規行為屬實之確信。又按證人薛松峰為原處分
    機關認定受處分人有前述違規行為之原證人，其到庭在本院
    法官面前以言詞供述本件訴訟上之待證事實，本院由其上開
    供述已得有受處分人確有前揭違規行為之心證，另於本件卷
    存證據資料內並無任何積極證據足以證明證人薛松峰前開供
    述係屬虛偽，亦無有足以令人顯信其供述為不可採之品性證
    據或前科證據存在，本院自不得以證人薛松峰為本件開單告
    發受處分人之員警而全盤抹煞其在訴訟上所具有之原證人資
    格。況查交通警察掣單舉發違反道路交通管理處罰條例所列
    之違規事實，本質上為行政處分，係公務員基於職務上之權
    力，依法就特定之具體事件所為之具公法上效果之單方面行
    政行為，基於公務員為公法上行為具有公信力之原則，該行
    政行為當可被推定為真正，其據以依法處分之事實認定亦為
    正確無誤。復按道路交通管理處罰條例第45條各款之規定，
    僅以有各款違規行為之一者，即為成立，不得任由受處分人
    自行判斷道路標誌是否妥適而可恣意決定是否遵守，否則法
    律即形同虛設。另雖該路段「禁行機車」之標誌現已由權責
    機關加以塗除，然此仍無礙當時受處人所有機車不在規定車
    道內行駛而駛入路面標示有「禁行機車」車道之違規事實。
    再者，復查無其他積極證據足認受處分人有何不得不在「禁
    行機車」車道行駛之事由。從而，受處分人前開所辯，尚難
    採信。本件事證已臻明確，受處分人之上揭違規行為堪以認
    定。
四、綜上所述，受處分人確有在前揭時、地不在規定車道內行駛
    而駛入路面標示有「禁行機車」車道之違規行為。從而，原
    處分機關依前開道路交通管理處罰條例第45條第13款、第63
    條第1 項第1 款及違反道路交通管理事件統一裁罰基準表規
    定，裁處受處分人罰鍰6 百元，並記違規點數1 點，核無違
    誤，本件異議為無理由，應予駁回。
五、據上論斷，應依道路交通案件處理辦法第19條，裁定如主文
    。
中　　華　　民　　國　　94　　年　　8 　　月　　24　　日
                  交通法庭法  官  蔡正雄
上正本證明與原本無異。
如不服本裁定，應於裁定送達後5 日內向本院提出抗告狀。
                          書記官  葉潔如
中　　華　　民　　國　　94　　年　　8 　　月　　24　　日
